【裁判字號】    99,易,343
【裁判日期】    990511
【裁判案由】    竊盜
【裁判全文】
臺灣板橋地方法院刑事判決               99年度易字第343號
公  訴  人  臺灣板橋地方法院檢察署檢察官
被      告  丙○○
上列被告因竊盜案件，經檢察官提起公訴（99年度偵字第696 號
、99年度偵緝字第218 號、99年度偵緝字第219 號），本院判決
如下：
    主  文
丙○○所犯如附表所示之罪，各處如附表所示之宣告刑。應執行
有期徒刑壹年陸月，扣案之鐵鎚壹支沒收。並於刑之執行前，令
入勞動場所強制工作年。
    事  實
一、丙○○前因犯下列各罪，均經判決確定，並已執行完畢（於
    本案構成累犯之前科）：
  (一)前因於民國90年3 月23日至同年6 月24日間，犯連續幫助詐
    欺罪，經本院以93年易字第40號刑事判決判處有期徒刑六月
    ，如易科罰金，以銀元三百元折算一日，於93年8 月5 日確
    定。
  (二)復因於91年9 月15日，犯行使偽造通用貨幣罪，經本院以92
    年訴字第839 號刑事判決判處有期徒刑一年，於93年10月25
    日確定。
  (三)上開(一)、(二)所示之罪之刑，於93年10月25日入監執行後，再
    經本院裁定定其應執行刑為有期徒刑一年四月，於94年7 月
    2 日縮刑期滿執行完畢。
  (四)其於出監後，隨因於95年9 月18日犯竊盜罪，經臺灣桃園地
    方法院以95年桃簡字第2430號刑事判決判處有期徒刑四月，
    如易科罰金，以新臺幣一仟元折算壹日，於95年11月24日確
    定。
  (五)復因於95年9 月28日，犯施用第二級毒品罪，經本院以95年
    易字第2300號刑事判決判處有期徒刑六月，如易科罰金，以
    新臺幣一仟元折算壹日，於96年4 月9 日確定。
  (六)上開(四)、(五)所示之罪之刑，於96年4 月9 日入監執行，經本
    院裁定減刑並定其應執行刑為有期徒刑四月，如易科罰金，
    以新臺幣一千元折算壹日，於96年7 月16日因減刑期滿期執
    行完畢出監。
  (七)另因於95年9 月20日、95年10月13日、96年2 月26日分別犯
    竊盜罪、加重竊盜罪、侵占罪，經本院以96年易字第1014號
    刑事判決分別判處有期徒刑及拘役刑，於依法減刑後，定其
    應執行刑為有期徒刑一年，科罰金新臺幣四千元，罰金如易
    服勞役，以新臺幣一仟元折算壹日，經臺灣高等法院以96年
    度上易字第2940號判決駁回上訴後，於97年2 月14日確定。
  (八)又因分別於95年9 月14日、95年9 月16日及95年10月16日，
    犯施用第二級毒品罪，共三罪，經本院96年易字第638 號刑
    事判決經分別判處有期徒刑，於依法減刑後，定其應執行刑
    為有期徒刑十月，於96年12月24日確定。
  (九)更因於於96年2 月27日為警採尿前回溯96小時內某時，犯施
    用第二級毒品罪，經本院以97年易字第498 號刑事判決判處
    有期徒刑四月，如易科罰金，以新臺幣一仟元折算壹日，於
    97年5 月5 日確定。
  (十)上開(七)～(九)所示之罪之刑，於97年1 月23日入監執行後，再
    經本院裁定定其應執行刑為有期徒刑一年八月，於98年7 月
    1 日因縮短刑期執行完畢出監。
二、丙○○有竊取財物之犯罪習慣，其雖因上開竊盜犯行，經偵
    審程序並執行完畢，而明知竊盜犯行之違法性，惟仍無法藉
    由監獄矯正其竊盜之犯罪習慣，於上開有期徒刑執行完畢出
    監後，仍因其犯罪習慣，分別於下列各該時地，以各該方式
    ，為各該竊盜犯行：
  (一)其執行完畢出監後，居住在戊○○、丁○○位在臺北縣樹林
    市○○街○段110 號之兼供居住之工廠（下稱丁○○工廠）
    之同巷巷底之高壓電塔下，因見該工廠內多置有鍛造鐵材，
    竟基於侵入該工廠竊取放置工廠內之鍛造鐵材以為變現之竊
    盜犯意，意圖為自己不法之所有，於98年9 月22日上午6 時
    30分許，趁該巷內無人時，未經戊○○、丁○○允許擅自打
    開工廠大門開關開啟大門，隨即侵入該工廠內（侵入建築物
    部分，未據告訴），竊得丁○○所有而交由戊○○管理之置
    於該工廠內之鍛造鐵材一批得手（重約63公斤，價值約新臺
    幣2,000 元），並將竊得鐵材放置於其騎乘之車牌號碼UYY-
    390 號輕型機車後之拖車上，隨即騎乘該車逃逸離去，並即
    前往臺北縣樹林市○○街176 號之京弘廢鐵行，將竊得鐵材
    販售予該廢鐵行之不知情之業者陳惠冠。惟丙○○於騎乘機
    車離去時，因拖車聲音響聲，為當時在該工廠二樓之戊○○
    自窗戶目擊丙○○機車後拖車載運疑似該工廠之鐵材，隨即
    下樓清點鐵材，發現有短少，經調閱監視器並再前往鄰近廢
    鐵行，而在京弘廢鐵行發現遭竊鐵材，始悉上情（98年度偵
    字第28836 號、99年度偵緝字第218 號起訴事實）。
  (二)其復於同年12月9 日上午11時40分許遭警查獲前之某時，基
    於竊取裝設在路面之鐵製水溝蓋以為變現之竊盜犯意，在臺
    北縣樹林市○○路、俊英街、環河路某處之道路上，以不詳
    方式，將樹林市公所裝設在上開道路上之新型白鐵鍍鋅水溝
    蓋之固定插銷跟鐵鍊解開後，竊取樹林市公所所有之白鐵鍍
    鋅水溝蓋三塊得手，再於同年12月9 日上午11時40分許前某
    時將上開三塊水溝蓋持往臺北縣樹林市○○街276 號之昆昱
    資源回收場，欲將該等水溝蓋販售予該資源回收場之業者黃
    維彬，適有員警曾金山、廖清霖前往該資源回收場執行查贓
    勤務，發現丙○○販售轄區內經市公所通報遭竊之同類型水
    溝蓋，經員警盤查並通知市公所人員甲○○到場確認為市公
    所所有之水溝蓋後，始查知上情，並當場扣得上開水溝蓋三
    塊（該三塊水溝蓋，雖經發交由市公所人員甲○○領回，而
    由甲○○江該三塊水溝蓋暫置於該資源回收場內，待公所之
    簽約廠商前往取回，惟於廠商前往取回前，該三塊水溝蓋復
    遭丙○○趁隙取走，此部分犯嫌，未據檢察官偵辦）（99年
    度偵字第696 號起訴事實）。
  (三)其又於98年11月5 日上午9 時前某時，騎乘機車改裝之拼裝
    車行經臺北縣樹林市○○路7 號之火車調度場之斜對面路段
    （下稱東佳路火車調度場路段），見該路旁山坡壁上有臺北
    縣樹林市東山里搭建於山壁上供菜農上山種菜行走之鐵製樓
    梯，竟基於持凶器以拆解並竊取該鐵製樓梯之攜帶兇器竊盜
    之犯意，意圖為自己不法之所有，持其所有置於其拼裝車上
    之於客觀上足以對人之生命、身體、安全構成威脅，具有危
    險性可供兇器使用之鐵鎚一支，爬上該路旁山坡壁，以該鐵
    鎚拆解該鐵製樓梯，而將該鐵製樓梯毀壞（毀損部分未據告
    訴）並竊得拆解下之鐵片得手。惟於其拆解竊取過程中，為
    路人發覺而報警，由據報前來處理員警郭亭驛、黃信傑，於
    同日上午9 時許，發現丙○○正持鐵鎚在拆解該鐵製樓梯，
    而當場查獲，並扣得該鐵鎚一支，另在其拼裝車上扣得已遭
    其拆解竊得之鐵片14片（價值約新臺幣5,000 元，已經發還
    該市東山里里長乙○○），始查知上情（98年度偵字第
    30883 號、99年度偵緝字第219 號起訴事實）。
三、案經丁○○訴由臺北縣政府警察局樹林分局報告臺灣板橋地
    方法院檢察署檢察官偵查起訴
    理  由
一、本案認定被告丙○○有罪之證據方法，計有：(一)被告就自己
    之犯罪事實於警詢、偵查及審理中之不利於己之陳述、(二)證
    人京弘廢鐵行之陳惠冠、昆昱資源回收場之黃維彬、樹林市
    東山里里長乙○○各於偵查及警詢中之證言、(三)證人戊○○
    、前樹林市公所人員甲○○、員警廖清霖、曾金山、郭亭驛
    分別於偵查及審理中之證言、(四)員警繪製之丁○○工廠鄰近
    之現場平面圖（臺北縣政府警察局樹林分局99年3 月5 日北
    縣警樹刑字第0990006864號函）、東佳路火車調度場路段鄰
    近之現場平面圖（臺北縣政府警察局99年2 月23日北縣警樹
    刑字第09 90005350 號函）、(五)丁○○工廠之監視器影像翻
    拍照片、查獲之丁○○遭竊鍛造鐵材採證照片、丁○○工廠
    鄰近之現場照片（臺北縣政府警察局樹林分局99年3 月5 日
    北縣警樹刑字第0990006864號函）、查獲之樹林市公所白鐵
    鍍鋅水溝蓋採證照片暨扣押物清單與贓物認領保管單、被告
    於東佳路火車調度場路段遭查獲時之採證照片、查獲之樹林
    市東山里遭竊樓梯鐵片採證照片暨扣押物清單與贓物認領保
    管單、東佳路火車調度場路段鄰近之現場平面圖（臺北縣政
    府警察局99年2 月23日北縣警樹刑字第0990005350號函）、
    扣案鐵鎚暨扣押物清單與採證照片。經查，皆未發現有實施
    刑事訴訟程序之公務員因違背法定程序取得該等證據之情形
    ；就供述證據部份，上開(二)所示之證人陳惠冠於偵訊中之證
    述，係於檢察官前所為之陳述並經依法具結，依刑事訴訟法
    第158 條之3 、第159 條之1 第2 項規定係有證據能力，而
    、黃維彬、乙○○於警詢中所為之陳述，雖屬被告以外之人
    於審判外之陳述，惟被告對渠等證言之證據能力，並不爭執
    ，於言詞辯論終結前，均未異議，而經本院審酌該等言詞陳
    述作成時之情形，查未有不法取供之情形，是認為適當，依
    刑事訴訟法第159 條之5 規定，自有證據能力，且經本院於
    審理中，提示各該證人之證言，供被告為答辯，而經合法調
    查，自有證據能力；上開(三)所示之證人戊○○於偵訊中之證
    言，查係於檢察官前所為之陳述並經依法具結，依刑事訴訟
    法第158 條之3 、第159 條之1 第2 項規定係有證據能力，
    而證人戊○○、甲○○、廖清霖、曾金山、郭亭驛於審理中
    之證言，係經本院傳喚到庭依法行詰問程序所取得之證言，
    是該渠等於本院審理中之證言，除均有證據能力並經合法調
    查而可為裁判之依據外，證人戊○○於偵訊中之證言，因已
    經予被告補行使詰問權，並經合法調查，自均得為裁判之依
    據（最高法院97年度台上字第4941號判決要旨參照）；上開
    (四)所示之現場圖，係員警經本院命令前往案發現場所繪製，
    並拍攝現場照片為附件供比對，是該等現場圖雖屬證人於審
    判外之陳述，惟其可信性極高，而被告對該等現場圖之證據
    能力，並不爭執，且表示繪製內容無誤，是本院審酌該等書
    面陳述作成時之情形，認為適當，依刑事訴訟法第159 條之
    5 規定，有證據能力，且經本院於審理中，提示供被告答辯
    ，而經合法調查，自有證據能力；又上開(一)所示之被告就本
    案犯罪事實之不利於己之陳述，查無刑事訴訟法第156 條第
    1 項、第158 條之2 規定情形，且與本院依法調查所得事實
    相符，自得援引被告之不利於己之陳述為認定其有罪之證據
    。就非供述證據部分：上開(五)所示之監視錄影影像檔案光碟
    、影像翻拍畫面、現場照片、扣案物品，分別係各該物品持
    有人主動提供警方偵辦、及由警據報到案時，當場扣得或當
    場以科學儀器拍照取證，自無不法取得之情事，並經本院於
    審判期日提示由被告為辨識，並由其為答辯，是上開物證，
    除均有證據能力外，並經合法調查，自得為本院裁判之基礎
    。
二、本案被告丙○○雖於審理中就其有於事實欄二、(二)所示之時
    間，將查獲之樹林市公所白鐵鍍鋅水溝蓋持往昆昱資源回收
    場販售予黃維彬，並有於事實欄二、(三)所示之時地，將樹林
    市○○里○○○○○路火車調度場路段旁山壁之鐵製樓梯拆
    解等情，固於警詢、偵訊及審理中均坦承不諱，惟矢口否認
    其涉犯有竊盜犯行，辯稱以：其係從事資源回收工作，就事
    實欄二、(一)所示之犯行部分，先於警詢及偵訊中辯稱其當日
    早上並未經過丁○○工廠，亦未前往京弘廢鐵行云云，復於
    審理中辯稱其係居住在丁○○工廠巷底之高壓電塔下，其每
    日在該處出入，該塊土地有問題，其未開啟丁○○工廠大門
    ，其不知悉係何人竊取丁○○之鍛造鐵材，而監視錄影器錄
    得之機車雖係其所有，但該騎乘機車之人，看起來並非是其
    本人云云；就事實欄二、(二)所示之犯行部分，辯稱查獲之樹
    林市公所白鐵鍍鋅水溝蓋係其在空地撿到的，其係作資源回
    收撿到的，在其撿到地方尚有很多塊水溝蓋云云；就事實欄
    二、(三)所示之犯行部分，於審理中辯稱其雖有拆解該鐵製樓
    梯，但該鐵製樓梯看起來很舊，其不知道是公物，而其雖有
    待扣案鐵鎚在其拼裝車上，但其並未用鐵鎚拆解該鐵製樓梯
    云云。經查：
  (一)就事實欄二、(一)所示之犯行部分，被告雖以前詞置辯，惟以
    ，被告持丁○○遭竊鍛造鐵材販售予京弘廢鐵行之陳惠冠，
    嗣再經戊○○於同日前往該行內尋回之事實，業據陳惠冠、
    戊○○分別於偵查、審理中結證明確（參見98年度偵字地第
    28836 號卷第40至41頁、99年3 月30日審判筆錄第8 至10頁
    ），而該批遭竊鐵材原放置於丁○○工廠內，必須打開工廠
    之大門始能入內拿取該批鐵材之事實，以及被告於該批鐵材
    發現遭竊前騎乘騎機車並以拖車搭載該批鐵材自丁○○工廠
    大門前離去之事實，亦據證人戊○○分別於偵查、審理中結
    證明確（參見同上開之偵、審卷頁），此外，並有丁○○工
    廠之監視器影像翻拍照片、查獲之丁○○遭竊鍛造鐵材採證
    照片、丁○○工廠鄰近之現場平面圖暨現場照片在卷可稽，
    堪認被告確有以如同欄所示之方式，竊取原置於丁○○工廠
    內之鍛造鐵材無訛，被告所辯，無足可採。
  (二)就事實欄二、(二)所示之犯行部分，被告雖以前詞置辯，惟以
    ，查獲之樹林市公所白鐵鍍鋅水溝蓋，查係與樹林市公所使
    用新型水溝蓋之規格相同，而該種規格之水溝蓋，原係以固
    定插銷跟鐵鍊安置在路面，無法輕易徒手自路面取出，而公
    所於該期間常有該型水溝蓋遭竊，且該查獲之水溝蓋，均未
    有因車輛輾壓路面所致之溝蓋損壞之情形，業據證人甲○○
    於審理中結證明確（參見99年3 月30日審判筆錄第4 至7 頁
    ），此外，被告雖辯稱其有要求查獲員警廖清霖、曾金山至
    其拾得處所查看其拾得處所之其他水溝蓋，惟經本院廖清霖
    、曾金山到庭，經二人證述以被告遭查獲後，因以該詞置辯
    ，遂由員警陪同其前往查看，惟被告帶同員警在樹林市四處
    繞來繞去，並前往中正路、三多路等地點，均未發現有被告
    所指地點等語（參見99年3 月30日審判筆錄第13頁、99年4
    月27日審判筆錄第3 頁），足認被告所辯係屬虛偽，被告既
    對其取得該等水溝蓋來源，無法交代，而本案被告持遭查獲
    之水溝該前往販賣之事實，亦屬明確，是依卷內事證，堪認
    查獲之水溝蓋，應係被告以不詳方法，自道路取出後，持往
    變賣，是其確有以如同欄所示之方式，竊取該查獲之樹林市
    公所白鐵鍍鋅水溝蓋無訛，被告所辯，無足可採。
  (三)就事實欄二、(三)所示之犯行部分，被告雖以前詞置辯，惟以
    ，被告遭警查獲時，係手持鐵鎚正在拆解該鐵製樓梯，業據
    證人即查獲員警郭亭驛於審理中證述明確（參見99年3 月30
    日審判筆錄第14頁），而被告就該鐵製樓梯之設置地點，於
    審理中自陳以「（法官問）第三件的部分是否承認？（答）
    是我拿的，但是那個地方是人家種菜的地方，離路邊很遠，
    那個是做到山上去，我是早上九點多開車到那邊拿，就被警
    察抓。」等語（參見99年2 月2 日審判筆錄第3 頁），是依
    被告其自己之供述，其對該鐵製樓梯係設置供農民上山種菜
    之用，顯知悉甚詳，是依通常知識，均可知悉該鐵製樓梯如
    非該等農民自行設置以供自行使用，即屬公家機關設置以供
    民眾使用，是其辯稱該鐵製樓梯係廢棄物云云之辯詞，顯屬
    卸責之詞，是其確有以如同欄所示之方式，將該鐵製樓梯拆
    解並竊取拆解下之鐵片，堪認無訛，其上開辯詞，殊無可採
    。
  (四)綜上所述，本案被告就各該犯行之辯詞，均難認可採。本案
    事證明確，被告犯行，均堪能認定，均應予依法論科。
三、按刑法第321 條第1 項第3 款之攜帶兇器竊盜罪，係以行為
    人攜帶兇器竊盜為其加重條件，此所謂兇器，其種類並無限
    制，凡客觀上足對人之生命、身體、安全構成威脅，具有危
    險性之兇器均屬之，且祇須行竊時攜帶此種具有危險性之兇
    器為已足，並不以攜帶之初有行兇之意圖為必要（最高法院
    79年度臺上字第5253號判例足資參照）。本案被告於事實欄
    二、(三)所示持以行竊之鐵鎚一支，依採證照片所示，除握柄
    部分為木製外，均為金屬製造，質地係屬堅硬，客觀上足以
    傷害人之生命、身體而對安全構成威脅，顯係具有危險性之
    器械，應認屬兇器無疑。被告丙○○就其如事實欄二、(一)、
    (二)所為，核其此部分所為，均係犯刑法第320 條第1 項之竊
    盜罪；又其就如事實欄二、(三)所為，核其此部分所為，係犯
    刑法第321 條第1 項第3款 之攜帶兇器竊盜罪。上開三罪，
    犯意各別，侵害相異之財產監督權，應分論併罰之。被告有
    如事實欄一所示之犯罪科刑暨執行紀錄，有臺灣高等法院被
    告前案紀錄表在卷可稽，其於有期徒刑之執行完畢後，五年
    以內故意再犯有期徒刑以上之本案之罪，為累犯，應依刑法
    第47條第1 項規定加重其刑。爰審酌被告甫經竊盜案件執行
    完畢，即又為本案犯行，所為顯屬非是，公訴人雖請求量處
    有期徒刑一年八月至二年，惟斟酌其之智識程度、經濟狀況
    、犯案動機、被害財物之價值、及其犯後之態度等一切情狀
    ，茲就其所犯之各罪，分別量處如附表所示之刑，並定其應
    執行刑，如主文所示，以示懲儆。扣案如事實欄二、(三)所示
    之鐵鎚一支，係被告所有供犯罪所用之物，業據被告供承在
    卷，爰依刑法第38條第3 項、第1 項第2 款之規定，併予宣
    告沒收。
四、按「十八歲以上之竊盜犯、贓物犯，有犯罪之習慣者，得於
    刑之執行前，令入勞動場所強制工作。」，竊盜犯贓物犯保
    安處分條例第3 條第1 項定有明文。而保安處分係針對受處
    分人將來之危險性所為之處置，以達教化、治療之目的，為
    刑罰之補充制度。現行刑法採刑罰與保安處分雙軌制，係在
    維持行為責任之刑罰原則下，為協助行為人再社會化之功能
    ，以及改善行為人潛在之危險性格，期能達成根治犯罪原因
    、預防犯罪之特別目的。是保安處分中之強制工作，旨在對
    嚴重職業性犯罪及欠缺正確工作觀念或無正常工作因而犯罪
    者，強制其從事勞動，學習一技之長及正確之謀生觀念，使
    其日後重返社會，能適應社會生活。竊盜犯贓物犯保安處分
    條例第3 條第1 項規定，即係本於保安處分應受比例原則之
    規範，使保安處分之宣告，與行為人所為行為之嚴重性、行
    為人所表現之危險性及對於行為人未來行為之期待性相當之
    意旨而制定，而由法院視行為人之危險性格，決定應否令入
    勞動處所強制工作，以達預防之目的。查以，本案被告於本
    案犯行前，已有如事實欄一所示之多次竊盜犯行，詎其於甫
    出監後，隨即再犯本案竊盜犯行，顯見被告前經監獄矯正執
    行，並無成效，確有竊盜犯罪之習慣，對社會秩序、民眾權
    益，顯有危害，茲為矯治其惡習、培育其正確觀念、性格，
    俾其能於將來刑滿重返社會時，不再重蹈覆轍，並獲新生之
    必要。爰依同條例第3 條第1 項之規定，諭知於刑之執行前
    ，令被告入勞動場所強制工作三年。
據上論斷，應依刑事訴訟法第299 條第1 項前段，刑法第320 條
第1 項、第321 條第1 項第3 款、第47條第1 項、第51條第5 款
、第38條第1 項第2 款、第3 項、刑法施行法第1 條之1 第1 項
、第2 項前段，竊盜犯贓物犯保安處分條例第3 條第1 項、第4
條、第5 條第1 項前段，判決如主文。
本案經檢察官陳怡親到庭執行職務。
中    華    民    國    99    年     5    月    11    日
                  刑事第一庭  法  官  陳世旻
┌──────────────────────────────────────────────┐
│附表：                                                                                      │
├──┬────────────┬────────────┬─────────────────┤
│編號│犯罪事實                │所犯罪名                │宣告刑                            │
├──┼────────────┼────────────┼─────────────────┤
│ 一 │事實欄二、(一)之犯罪事實。│犯竊盜罪，累犯。        │處有期徒刑捌月。                  │
├──┼────────────┼────────────┼─────────────────┤
│ 二 │事實欄二、(二)之犯罪事實。│犯竊盜罪，累犯。        │處有期徒刑伍月。                  │
├──┼────────────┼────────────┼─────────────────┤
│ 三 │事實欄二、(三)之犯罪事實。│犯攜帶兇器竊盜罪，累犯。│處有期徒刑捌月，扣案鐵槌壹支沒收。│
└──┴────────────┴────────────┴─────────────────┘
上列正本證明與原本無異。
如不服本判決，應於判決送達後10日內敘明上訴理由，向本院提
出上訴狀 (應附繕本) ，上訴於臺灣高等法院。其未敘述上訴理
由者，應於上訴期間屆滿後20日內向本院補提理由書「切勿逕送
上級法院」。
                              書記官  楊雅芳
中    華    民    國    99    年    5     月    19    日
附錄本案論罪科刑法條全文：
中華民國刑法
第320條（普通竊盜罪、竊佔罪）
意圖為自己或第三人不法之所有，而竊取他人之動產者，為竊盜
罪，處五年以下有期徒刑、拘役或五百元以下罰金。
意圖為自己或第三人不法之利益，而竊佔他人之不動產者，依前
項之規定處斷。
前二項之未遂犯罰之。
第321條（加重竊盜罪）
犯竊盜罪而有左列情形之一者，處六月以上、五年以下有期徒刑
：
一、於夜間侵入住宅或有人居住之建築物、船艦或隱匿其內而犯
    之者。
二、毀越門扇、牆垣或其他安全設備而犯之者。
三、攜帶兇器而犯之者。
四、結夥三人以上而犯之者。
五、乘火災、水災或其他災害之際而犯之者。
六、在車站或埠頭而犯之者。
前項之未遂犯罰之。

司法院資訊處製作；財團法人民間司法改革基金會備份。
